【裁判字號】    92,交聲,155
【裁判日期】    921008
【裁判案由】    違反道路交通管理處罰條例聲明異議
【裁判全文】
臺灣基隆地方法院交通事件裁定                    九十二年度交聲字第一五五號
    移 送機 關  交通部公路總局台北區監理所基隆監理站
    異  議  人  乙○○
右列受處分人因違反道路交通管理處罰條例案件，對於交通部公路局台北區監理所基
隆監理站九十二年七月三十一日所為之處分（原處分案號：基監裁字第四二─Ｚ00
000000號）聲明異議，本院裁定如左：
    主  文
異議駁回。
    理  由
一、本件異議意旨略以：異議人於民國（下同）九十二年六月十四日上午十時四十三
    分許，確實有駕駛車號Ｔ六─二九三六號自小客車行經南向中興隧道，但在尚未
    進入隧道前（非雙黃線）即變換車道，非如警員舉發在隧道內任意變換車道之違
    規情事，爰依法聲明異議，請求撤銷原處分云云。
二、按汽車行駛於高速公路或設站管制之道路，而不遵管制之規定者，處汽車駕駛人
    新台幣（下同）三千元以上六千元以下罰鍰；次按汽車駕駛人違反上開規定，除
    處罰鍰外，並予記點，道路交通管理處罰條例第三十三條第一項、第六十三條分
    別定有明文。
三、本件原處分機關認定異議人即受處分人於九十二年六月十四日上午十時四十三分
    許，駕駛車號Ｔ六─二九三六號自用小客車，在南向中興隧道內，在雙白線區○
    ○○○○道（由外側車道變換到內側車道），遭內政部警政署國道公路警察局第
    一警察隊警員開單舉發異議人在中興隧道內雙白線區○○○○○道，爰依法裁決
    罰鍰三千元，並記違規點數一點。經查，異議人於前揭時地任意變換車道之事實
    ，業據內政部警政署國道公路警察局第一警察隊警員丙○○、甲○○到庭證述明
    確，均證稱：「當天我們駕駛巡邏車進入中興隧道時，異議人在我們警車前面變
    換車道很明顯。」（詳本院九十二年九月十九日訊問筆錄），可見異議人確有違
    規於雙白線區○○○道之事實，雖異議人否認上開事實，惟證人丙○○、甲○○
    為執法人員，與異議人素無怨隙，當無可能以子虛烏有之事實來開單舉發異議人
    ，異議人辯稱伊未於中興隧道內雙白線區○○○○○道，係警員誤斷而將違規責
    任歸咎於伊云云，尚難採信。
四、綜上所述，異議人確因駕車於前揭時於雙白線區○○○道而遭警開單舉發，並有
    內政部警政署國道公路警察局舉發違反道路交通管理事件通知單一紙在卷可稽，
    本件事證已臻明確，異議人前開所辯顯無根據，不足採信。從而，原處分機關據
    以援引首揭規定裁處罰鍰三千元並記違規點數一點，並無不當，本件異議為無理
    由，應予駁回。
據上論斷，應依道路交通案件處理辦法第十九條，裁定如主文。
中      華      民      國     九十二   年      十    月      八    日
                                    臺灣基隆地方法院交通法庭
                                        法  官  齊  潔
右正本證明與原本無異。
如不服本裁定，應於裁定送達後五日內向本院提出抗告狀( 應附繕本 )，抗告於臺灣
高等法院。
                                        書記官  莊國南
中      華      民      國     九十二   年      十    月      十三   日


司法院資訊處製作；財團法人民間司法改革基金會備份。
